【裁判字號】    88,易,5205
【裁判日期】    890104
【裁判案由】    毀棄損壞
【裁判全文】
臺灣高雄地方法院刑事判決                        八十八年度易字第五二五號
    公  訴  人  臺灣高雄地方法院檢察署檢察官
    被      告  乙○○
右列被告因毀棄損壞案件，經檢察官提起公訴 (八十八年度偵字第二五七六六號），
本院判決如左：
    主  文
乙○○損壞他人住宅大門之門鎖，足以生損害於他人，處罰金壹仟元，如易服勞役，
以參佰元折算壹日。
    事  實
一、乙○○於民國八十八年十月五日凌晨一時四十五分許，與其妻彭秀朱、妻妹彭秀
    麗會同警方，前往高雄市○○區○○路五三六號五樓之三甲○○住處，共同查訪
    彭秀麗之夫孫基生與甲○○有染之證據，因甲○○拒不開門致抓姦未果，警方人
    員離去後，引起乙○○不滿，竟基於毀損之故意，於同日凌晨二、三時許，以腳
    猛踢甲○○住處大門，並將滅火器掛於門鎖上，致門鎖鎖栓歪損，無法正常開啟
    使用，致生損害於甲○○。
二、案經被害人甲○○訴由高雄市政府警察局鼓山分局移送臺灣高雄地方法院檢察署
    檢察官偵查起訴。
    理  由
二、訊據被告乙○○矢口否認有右揭犯行，辯稱：伊雖有以腳踢告訴人住處大門，但
    伊不確定門鎖有無壞掉云云。惟查右揭事實，業據告訴人甲○○在警訊時及偵查
    中指訴綦詳，復有告訴人住宅大門門鎖損壞照片一張附卷可參，並有該損壞之門
    鎖扣案可佐，被告正值盛年，在氣憤之下出力猛踢大門，顯足以使門鎖因強力震
    動而產生鬆動、損壞，其於踢門後再用甚具重量之滅火器掛於門鎖之上，使已鬆
    動、損壞之門鎖負重大增，自足以加重損壞之程度，且告訴人如確與孫基生有染
    ，雖被告等抓姦未獲，衡情應已心虛，焉有自行破壞門鎖而對被告興訟報復之可
    能？被告所辯，顯屬事後卸責之詞，不足採信。罪證明確，被告犯行堪以認定。
三、核被告所為，係犯刑法第三百五十四條之毀損罪。爰審酌被告因陪同妻妹抓姦未
    果，一時情緒失控，毀人門鎖，被害人所受財物損失不大，及其尚無犯罪前科，
    有本院全國前案紀錄表可按，犯後態度非佳等一切情狀，量處如主文所示之刑，
    並諭知易服勞役之折算標準。
據上論斷，應依刑事訴訟法第二百九十九條第一項前段，刑法第三百五十四條、第四
十二條第二項，罰金罰鍰提高標準條例第一條前段、第二條，判決如主文。
中    華    民    國      八十九    年      一      月        四        日
                                  臺灣高雄地方法院刑事庭
                                      法  官    林 水 城
右正本證明與原本無異。
如不服本判決，應於判決送達後十日內，向本院提出上訴狀。
                                      書記官    李 文 廣
中    華    民    國      八十九    年      一      月        四        日
附錄論罪法條
刑法第三百五十四條
毀棄、損壞前二條以外之他人之物或致令不堪用，足以生損害於公眾或他人者，處二
年以下有期徒刑、拘役或五百元以下罰金。


司法院資訊處製作；財團法人民間司法改革基金會備份。
